臺灣花蓮地方法院民事裁定
                                        110年度亡字第8號
聲  請  人  甲○○  



相  對  人
即  失蹤人  乙○○    失蹤前最後住所：花蓮縣○里鎮○○0

上列聲請人聲請死亡宣告事件，本院裁定如下：
    主  文
宣告乙○○（女，民國前00年0月0 日生，失蹤前最後住所：花蓮
縣○里鎮○○0鄰0○00號）於民國48年2月5日下午12時死亡。
程序費用由乙○○遺產負擔。
    理  由
一、聲請意旨略以：聲請人甲○○為相對人乙○○之孫，相對人於民
    國38年2月5日隨長子丙○○自花蓮縣○里鎮○○0鄰0 ○00號遷出
    後，即行蹤不明，迄今已逾72年，爰依法聲請宣告相對人即
    失蹤人乙○○死亡。
二、按失蹤人失蹤滿10年後，法院得因利害關係人之聲請，為死
    亡之宣告，18年10月10日施行、71年1月4日修正前之民法第
    8條第1項定有明文。次按修正之民法總則第8條之規定，於
    民法總則施行後修正前失蹤者，亦適用之，但於民法總則修
    正前，其情形已合於修正前民法總則第8條之規定者，不在
    此限，民法總則施行法第3條第3項亦有明文。
三、經查，聲請人主張之事實，業據其提出戶籍登記簿、戶籍謄
    本、繼承系統表等件為證（見卷第13-18頁）。又經本院依
    職權函查花蓮縣玉里鎮戶政事務所相對人最後戶籍資料，亦
    僅查得其隨長子丙○○遷出後即不明等情，有花蓮縣玉里鎮戶
    政事務所110年5月4日玉鎮戶字第1100001026號函暨所附戶
    籍登記簿可佐（見卷第31-33 頁）。觀諸前開戶籍資料，可
    知相對人隨其長子丙○○於38年2月5日遷出花蓮縣○里鎮○○0鄰
    0○00號遷出後即行蹤不明，丙○○業於43年9月23日死亡，由
    里長代報其戶籍登記。相對人復無身分證統一編號可查詢其
    他相關資訊。綜上事證，堪認相對人於38年2月5 日即處於
    失蹤之狀態，迄今仍行方不明，聲請人為相對人之孫，其聲
    請對相對人為死亡之宣告，核與前開條文尚無不合，應予准
    許。
四、再按，宣告死亡之裁定應確定死亡之時。而受死亡宣告者，
    以判決內所確定死亡之時，推定其為死亡；前項死亡之時，
    應為前條各項所定期間最後日終止之時。但有反證者，不在
    此限，家事事件法第159條、民法第9條分別定有明文。本件
    前經本院為死亡宣告之公示催告，有公示催告公告、家事事
    件公告網頁資料、揭示證書等件附卷可稽（見卷第41-47頁
    ），現申報期間屆滿，未據失蹤人陳報其生存或知失蹤人生
    死者陳報其所知，本院自應依法宣告失蹤人死亡。查相對人
    自38年2月5日失蹤，計至48年2月5日止失蹤屆滿10年，故應
    推定該日下午12時為其死亡之時，爰依法宣告相對人於48年
    2月5日下午12時死亡。
五、依家事事件法第154條第3項，裁定如主文。
中　　華　　民　　國　 110　　年　　10　　月　　13  　日
                  家事法庭    法　官　簡廷涓
以上正本係照原本作成。
如對本裁定抗告，須於裁定送達後10日之不變期間內，向本院提
出抗告狀，並繳納抗告費新臺幣1,000元。
中　　華　　民　　國　　110 　年　　10　　月　　13　　日
                              書記官  鄭  儒